【裁判字號】    98,交易,54
【裁判日期】    980522
【裁判案由】    過失傷害
【裁判全文】
臺灣桃園地方法院刑事判決              98年度交易字第54號
公  訴  人  臺灣桃園地方法院檢察署檢察官
被      告  丁○○
上列被告因過失傷害案件，經檢察官提起公訴（97年度偵字第18
728 號），本院判決如下︰
    主  文
丁○○因過失傷害人，處罰金新臺幣貳仟元，如易服勞役，以新
臺幣壹仟元折算壹日。
    事  實
一、丁○○並無前科，其於民國九十七年七月十日晚間七時二十
    分許，在桃園縣桃園市○○路、寶山街口處，發動ＲＳＸ—
    四五一號輕機車後坐於車上，以腳推地，借力將機車自該處
    停車格內推出時，原應注意丙○○鄰近其動線前方，如繼續
    將機車推出，車輪恐有壓及丙○○腳部之虞，而當時雖係夜
    間，惟照明充足，亦無不能注意之情事，竟仍疏未注意，貿
    然將機車推動前行，以致其機車前車輪果然壓過丙○○左腳
    ，丙○○因此受有左足急性壓挫傷之傷害。
二、案經丙○○訴請桃園縣政府警察局桃園分局移送臺灣桃園地
    方法院檢察署檢察官偵查起訴。
    理  由
一、後引敏盛綜合醫院出具之診斷證明書，雖為被告以外之人於
    審判外以書面所為之陳述，屬於傳聞證據，惟被告同意引用
    為證據，本院審酌上開醫療文書作成時之情況，亦認為適當
    ，依刑事訴訟法第一百五十九條之五第一項規定，應有證據
    能力。至於後述之其餘證據依法原則上均有證據能力，被告
    亦未對其證據能力有何抗辯，參酌最高法院九十七年度台上
    字第一０六九號判決意旨，此部分證據具有證據能力之法律
    依據，即不再贅。
二、訊據被告丁○○矢口否認有何過失傷害犯行，辯稱：伊當時
    並未發動機車，而是將機車從停車位牽出來準備發動，並沒
    有壓到丙○○的左腳，當時只聽到丙○○喊痛，而且丙○○
    開口就向伊要六千元賠償，伊認為是假車禍真詐財云云。經
    查：
（一）上揭事實，業經證人丙○○、目擊證人陳明貴分別到庭證
      述屬實，彼此互核相符，而丙○○受有左足急性壓挫傷之
      事實，亦有敏盛綜合醫院出具之診斷證明書一份附卷可稽
      ，參酌丙○○係在遭被告機車壓過左腳後，即時前往醫院
      驗傷，可見該傷勢並無造假之虞，是故，丙○○之前開指
      述，應為可信。
（二）被告雖以前詞置辯，並聲請傳喚目擊證人乙○○、甲○○
      為證，惟被告所辯：伊牽機車並未壓傷丙○○云云，與前
      開事證不符，而證人乙○○到庭證稱：伊從市場出來時，
      看到丙○○與被告在爭吵，伊過去問何事，丙○○就說她
      被被告撞到等語，證人甲○○到庭證稱：伊在該處等伊女
      兒，四處張望時就看到被告與丙○○在對話，告訴人向被
      告說被告碾到她的腳等語，顯然乙○○二人均未目睹事件
      發生之始末，是故，乙○○二人所述，自無從採為有利於
      被告之認定。次查，丙○○於事故後在敏盛醫院就診時，
      雖確實向被告索取六千六百元的賠償，且此一數目對照丙○○前開傷勢亦略嫌過高，然單憑此節，即推論丙○○故
      意製造假車禍向被告詐財，似為速斷，舉例而言，丙○○
      無端受累，又見被告出言推託，憤而索取較高賠償，衡情
      即非不可能，何況案發地點係一傳統市場，被告騎乘之機
      車車型老舊，外表髒污，置物籃生鏽歪斜，有其機車照片
      在卷可參，由外觀而言，實難認被告有相當財力，準此，
      殊難想像丙○○會選擇被告作為假車禍詐財之對象，被告
      在本院審理中經質以：「什麼原因讓妳覺得本件是假車禍
      」時，亦坦承：「我不知道，只是聽旁邊的人說很多人藉
      此來騙錢」云云，益徵被告所辯：本件是假車禍云云，純
      係個人推測，並無可採。綜上，被告所辯應係卸責之詞，
      均不足採。
（三）查被告將機車發動後坐在車上，以腳推地，借力將機車自
      停車格內推出時，原應注意丙○○位置鄰近其機車動線，
      且機車車身笨重，如繼續將機車推出，車輪恐有壓及丙○○腳部之虞，且依證人甲○○所述，當時燈光充足，應無
      不能注意之情事，被告亦自承：伊機車要出來時，有注意
      到丙○○等語，然被告仍疏未注意，貿然將機車推動前行
      ，以致機車車輪果然碾過丙○○左腳，被告有過失甚明。
      被告之過失與丙○○之傷勢間，並有相當因果關係。
（四）綜上所述，本件事證明確，被告犯行已堪認定，應依法論
      科。
三、核被告丁○○所為，係犯刑法第二百八十四條第一項前段之
    過失傷害罪。爰審酌本件事故純係被告自己之過失，而被告
    犯後不僅否認犯行，且至今仍未與丙○○和解，原不宜輕縱
    ，姑念被告並無前科，有其臺灣高等法院被告前案紀錄表一
    份附卷可稽，查無不良素行，丙○○之傷勢甚輕，被告事後
    已為丙○○支付診療費二千元，此有敏盛醫院醫療費用收據
    附卷可參，檢察官求處拘役三十日，衡諸本案情節尚嫌過重
    ，被告之智識及犯後態度等一切情狀，量處如主文所示之刑
    ，並諭知易服勞役之折算標準，以示懲儆。
據上論斷，依刑事訴訟法第二百八十四條之一、第二百九十九條
第一項前段，刑法第二百八十四條第一項前段、第四十二條第三
項前段，刑法施行法第一條之一第一項、第二項前段，判決如主
文。
本案經檢察官邱文中到庭執行職務。
中    華    民    國    98    年    5     月    22    日
                    交通法庭  法  官   陳彥宏
以上正本證明與原本無異。
如不服本判決應於收受判決後10日內向本院提出上訴書狀，並應
敘述具體理由。其未敘述上訴理由者，應於上訴期間屆滿後20日
內向本院補提理由書(均須按他造當事人之人數附繕本)「切勿逕
送上級法院」。
                              書記官  翁其良
中    華    民    國    98    年    5    月    22    日
論罪法條：刑法第284條第1項前段
中華民國刑法第284條
（過失傷害罪）
因過失傷害人者，處 6 月以下有期徒刑、拘役或 5 百元以下罰
金，致重傷者，處1 年以下有期徒刑、拘役或5 百元以下罰金。
從事業務之人，因業務上之過失傷害人者，處 1 年以下有期徒刑
、拘役或1 千元以下罰金，致重傷者，處 3 年以下有期徒刑、
拘役或2 千元以下罰金。


司法院資訊處製作；財團法人民間司法改革基金會備份。
